

## Contatti

#### **Telefono**

+39 3661575399

#### **Email**

diego.scirocco@gmail.com

## **Educazione**

<u> 202</u>5 - Presente

Magistrale IA & ML (LM-32) Università Degli Studi Roma Tre

2020 - 2024

Ingegneria Informatica (L-8) Università Degli Studi Roma Tre

#### 2020

**Diploma Tecnico Informatico** Istituto Tecnico Informatico A. Ruiz

# **Skills**

- Python, C, C++, Java, HTML
- Scikit-learn, Keras, Pytorch
- Routing, Switching, VPN
- Software Video Editing
- Git, Office, Adobe Suite
- Team working, Problem solving, Communication

# Lingue

Italiano - Madrelingua

Inglese - Intermedio B2.1

# **Diego** Scirocco

Studente magistrale in Ingegneria Informatica – Intelligenza Artificiale e Machine Learning presso l'Università Roma Tre, con esperienza in progettazione di infrastrutture di rete, cloud computing e sviluppo di modelli di Machine Learning.

Appassionato di Al, data science e cybersecurity, cerco opportunità per applicare le mie competenze tecniche in progetti innovativi e ad alto impatto.

# **Esperienze**

Q 2024

Università degli Studi Roma Tre

#### **Studente Tirocinante**

- Sviluppo di un modello per la classificazione di mutazioni genetiche mediante tecniche di Machine Learning e Natural Language Processing.
- Utilizzo di Random Forest, XGBoost e tecniche di bilanciamento dati (SMOTE).

#### 2022

S.T.EUR

#### Progettazione Infrastruttura Di Rete

- Progettazione, installazione e configurazione di reti LAN sicure in 5 plessi scolastici per il progetto PON FESR "Cablaggio strutturato e sicuro negli edifici scolastici".
- Verifica del corretto funzionamento e conformità delle infrastrutture realizzate.

## 2014 - 2022

Youtube

#### **Formatore**

 Realizzazione di video-guide mirate a divulgare conoscenze su software e prodotti digitali sulla piattaforma gratuita Youtube. Tutorial dedicati all'utilizzo di Sistemi Operativi (Windows/MacOS/Android/IOS) ed i loro software come: programmi di montaggio video/foto, anti-virus, gestione, cloud etc.

#### 2019 - 2020

Fideuram Private Banking - Intesa San Paolo

### Esperienza Scuola-Lavoro

• Esperienze in ambito lavorativo: Team Working, Problem Solving, Business Planning, Content Management.

## Certificazioni

### **AWS**

Cloud Quest: Cloud Practitioner

### **GCP**

Google Cloud Computing Foundations

## ORACLE

OCI Certified Generative AI Professional

### Cisco

**CCNA: Routing & Switching** 

### **Formazione**

Sicurezza in ambito Lavorativo

## Alpha College Dublino

Certificato Lingua Inglese B1